【裁判字號】    99,訴,1191
【裁判日期】    991231
【裁判案由】    妨害性自主罪
【裁判全文】
臺灣高雄地方法院刑事判決              99年度訴字第1191號
公  訴  人  臺灣高雄地方法院檢察署檢察官
被      告  吳永泰
指定辯護人  本院公設辯護人陳信凱
上列被告因妨害性自主罪案件，經檢察官提起公訴（99年度偵字
第18293號），本院判決如下：
    主  文
吳永泰對於未滿十四歲之女子為性交，處有期徒刑壹年捌月。緩
刑參年，緩刑期間付保護管束。
    事  實
一、吳永泰於民國98年底經由網路及友人介紹認識代號0000-000
    0 號少女（85年4 月間生，真實姓名年籍詳卷，下稱甲女）
    ，吳永泰與甲女認識後，甲女曾告知為國中二年級學生，雙
    方並進而交往成為男女朋友。詎吳永泰明知甲女尚未滿14歲
    ，竟基於與未滿14歲之女子合意性交之犯意，於99年4 月2
    日下午3 時許，帶同甲女至其位於高雄市○鎮區○○街102
    巷74號住處2 樓房間內，徵得甲女之同意，於撫摸及親吻甲
    女後，以其陰莖插入甲女陰道內抽動，經接合後因甲女感覺
    痛楚，吳永泰即結束性行為，而以此方式為性交1 次。嗣因
    甲女與吳永泰在外遊蕩遭警攔查，經通知甲女父母到場，始
    查悉上情。
二、案經甲女之父即代號0000-0000A（下稱乙男）訴由高雄市政
    府警察局苓雅分局報告臺灣高雄地方法院檢察署檢察官偵查
    起訴。
    理  由
壹、證據能力部分：
一、按行政機關、司法機關及軍法機關所製作必須公示之文書，
    不得揭露被害人之姓名、出生年月日、住居所及其他足資識
    別被害人身分之資訊，性侵害犯罪防治法第12條第2 項定有
    明文。經查，本件判決書如記載告訴人甲女、乙男之真實姓
    名年籍資料，有揭露足以識別告訴人甲女身分資訊之虞，爰
    依上開規定不記載其等姓名年籍資料，而就甲女、乙男部分
    均以代號為之（其等姓名年籍資料詳卷）。
二、按被告以外之人於審判外之言詞或書面陳述，除法律有規定
    者外，不得作為證據；又被告以外之人於審判外之陳述，雖
    不符刑事訴訟法第159 條之1 至第159 條之4 之規定，而經
    當事人於審判程序同意作為證據，法院審酌該言詞陳述或書
    面陳述作成時之情況，認為適當者，亦得為證據；當事人、
    代理人或辯護人於法院調查證據時，知有第159 條第1 項不
    得為證據之情形，而未於言詞辯論終結前聲明異議者，視為
    有前項之同意，刑事訴訟法第159 條第1 項、第159 條之5
    定有明文。經查，本判決所引用之各項證據資料，其屬於被
    告以外之人於審判外之陳述者，均據本院於調查證據程序逐
    一提示並告以要旨，檢察官、被告、辯護人均知該等證據為
    被告以外之人之審判外陳述，已表示同意作為證據及未於言
    詞辯論終結前聲明異議，本院審酌上開證據作成時之情況，
    亦無不當取供等情形，認為以之作為本案之證據亦屬適當，
    依刑事訴訟法第159 條之5 規定，應有證據能力。
貳、實體部分：
一、上揭犯罪事實，業據被告於本院審理時坦承不諱，核與證人
    即被害人甲女於警詢、偵查及本院審理時指述之情節大致相
    符（警卷第6 至9 頁、偵卷第5 至8 頁），並經證人乙男於
    偵查及本院審理時證述：被告知悉我女兒之真正年齡，事發
    前之99年3 月28日下午6 時許，在高雄市瑞豐國小撞見2人
    抱在一起，我當時即有告知被告等語明確（偵卷第5 至8頁
    、本院卷第17頁背面），復有高雄市立聯合醫院受理疑似性
    侵害事件驗傷診斷書1 份在卷可參。又甲女於本案事發當時
    ，確係未滿14歲之女子乙情，亦有代號與真實姓名對照表、
    戶籍資料查詢單各1 份在卷可資為憑（見偵卷彌封袋內資料
    ），足供擔保被告自白與事實相符，是被告確有得未滿14歲
    之女子同意而為性交行為1 次之事證明確，其犯行堪以認定
    ，應予依法論科。
二、按稱性交者，謂非基於正當目的所為之下列性侵入行為：「
    一、以性器進入他人之性器、肛門或口腔，或使之接合之行
    為。」刑法第10條第5 項第1 款定有明文。本件被告於上開
    時地，以其性器即陰莖，插入甲女性器即陰道內而為接合既
    遂1 次，依上開規定，即屬性交。本件被告係經未滿14歲之
    甲女同意而為性交行為，是核被告之所為，係犯刑法第227
    條第1 項之對於未滿14歲女子為性交罪。被告對甲女性交前
    之猥褻低度行為，為性交之高度行為所吸收，不另論罪。又
    被告於本案行為當時年僅19歲，年輕識淺，與甲女復為男女
    朋友，在兩情相悅下，因對性行為之好奇及無法控制性慾，
    一時失慮致生本案犯行，此與原即圖謀不軌之徒自屬有別，
    且甲女原即無告訴之意，及被告終能坦承犯行，並取得甲女
    之父乙男之諒解及同意給予自新之機會（本院卷第61頁背面
    ），是依本件客觀之犯罪情節、造成之損害與被告主觀之犯
    罪動機、惡性而論，若依所犯刑法第227 條第1 項之法定本
    刑科處最輕本刑有期徒刑3 年，仍嫌過重，不無情輕法重之
    虞，客觀上尚有情堪憫恕之處，爰依刑法第59條之規定予以
    減輕其刑。
三、爰審酌被告與甲女為男女朋友關係，明知甲女當時未滿14歲
    ，思慮淺薄、性自主能力尚未成熟，對於男女之事尚屬懵懂
    階段，因一時私慾，帶同甲女至其住處為性交1 次，影響甲
    女身心健全發展，實有不該，惟念及被告犯後尚能坦承犯行
    ，已有悔意，態度尚可，且甲女原即無告訴之意，被告並已
    得甲女法定代理人之諒解，同意給予自新機會，及兼衡其犯
    罪之動機、目的、手段、教育程度等一切情狀，量處如主文
    所示之刑，以資懲儆。末查被告並無犯罪前科，素行尚稱良
    好，有臺灣高等法院被告全國前案紀錄表1 份在卷可參，其
    因年紀尚輕，未能建立正確之兩性交往觀念，一時失慮致罹
    刑典，且甲女於事發之初原即無告訴之意，被告並已得甲女
    法定代理人之諒解，已如前述，及被告現為在學之夜間部學
    生，並利用課餘從事廚具裝配工作，有正當職業，有在學證
    明書、員工職務證明書在卷可按（本院卷第63、66頁），本
    院認其經此偵審程序及科刑教訓後，當知所警惕而無再犯之
    虞，因認上開所宣告之刑，以暫不執行為適當，爰併宣告緩
    刑3 年，以啟自新。並依刑法第93條第1 項第1 款之規定，
    諭知於緩刑期間付保護管束，以促其知所警惕，以免再犯。
據上論斷，應依刑事訴訟法第299 條第1 項前段，刑法第227 條
第1 項、第59條、第74條第1 項第1 款、第93條第1 項第1 款，
判決如主文。
本案經檢察官陳建州到庭執行職務。
中    華    民    國    99    年    12    月    31    日
                  刑事第二庭  審判長法  官  李政庭
                                    法  官  陳航代
                                    法  官  柯彩燕
以上正本證明與原本無異。
如不服本判決應於收受送達後10日內向本院提出上訴書狀，並應
敘述具體理由；如未敘述上訴理由者，應於上訴期間屆滿後20日
內向本院補提理由書（均須按他造當事人之人數附繕本）「切勿
逕送上級法院」。
中    華    民    國    99    年    12    月    31    日
                                    書記官  莊永利
附錄本案論罪科刑法條：
刑法第227 條第1 項
對於未滿十四歲之男女為性交者，處三年以上十年以下有期徒刑
。

司法院資訊處製作；財團法人民間司法改革基金會備份。
